# 公司发放电脑补贴如何处理

提问人：放晴的微笑 时间：2022-10-17 20:13:18
公司为员工发放电脑补贴，开票 8000 ，补贴标准3000/人一次性打给员工，使用 3 年，如果提前离职，需按月平均算退还公司剩余补贴，电脑属于员工。
1 、电脑补贴属于职工福利，收到补贴时缴纳个税？退还补贴时如何处理？如果员工已离职，补缴个税和滞纳金，公司如何记账，营业外？
2 、补贴 3000 元，一次性计入费用，还是适用新租赁准则（经营租赁）？使用权资产？
如果一次性计入费用，员工退还补贴时如何处理？

回答人：chenyiwei
此处的电脑是工作用还是员工私人使用？如果是工作用，则为何不是由公司全额承担购买成本？购入的电脑是否作为公司的固定资产管理？